最高法院刑事判決　　　　　　　　　 111年度台上字第2246號
上　訴　人　連祐達




上列上訴人因違反毒品危害防制條例等罪案件，不服臺灣高等法
院高雄分院中華民國111年2月9日第二審判決（110年度上訴字第
950號，起訴案號：臺灣橋頭地方檢察署109年度偵字第14650 號
，110年度偵字第1671、2033號），提起上訴，本院判決如下：
    主  文
上訴駁回。
    理  由
一、按刑事訴訟法第377 條規定，上訴於第三審法院，非以判決
    違背法令為理由，不得為之。是提起第三審上訴，應以原判
    決違背法令為理由，係屬法定要件，且必須依據卷內訴訟資
    料為具體之指摘，並足據以辨認原判決已具備違背法令之形
    式者，始屬相當。本件原判決綜合全案證據資料，本於事實
    審法院之推理作用，認定上訴人連祐達有如其附表一編號 1
    至9所示販賣第二級毒品甲基安非他命共9次之犯行，因而維
    持第一審論上訴人以販賣第二級毒品共 9罪（均累犯），每
    罪均依毒品危害防制條例第17條第2 項於偵審中均自白之規
    定減輕其刑後，分別處同上附表「宣告刑及沒收」欄所示之
    刑，並諭知相關之沒收及追徵，並就其上開 9罪所處徒刑，
    合併定其應執行之刑為有期徒刑6 年之判決，而駁回上訴人
    在第二審之上訴，已詳述其所憑證據及認定之理由（上訴人
    於偵查中及第一、二審均坦承本件全部犯行不諱）。核其所
    為之論斷，俱有卷內資料可資覆按，從形式上觀察，原判決
    並無足以影響其判決結果之違法情形存在。
二、上訴人上訴意旨略以：伊於原審一再主張本件犯罪情節有刑
    法第59條所規定情堪憫恕之情形，原審未予採信，對伊本件
    所犯各罪，均未依該規定酌量減輕其刑，顯有不當云云。惟
    刑法第59條所規定之酌減其刑，必其犯罪有特殊之原因、環
    境或背景，在客觀上足以引起一般人之同情，認即使予以宣
    告法定最低度刑猶嫌過重者，始有其適用。而是否適用上揭
    規定酌量減輕其刑，係實體法上賦予法院得就個案情節依職
    權裁量之事項。若法院裁量結果，認為被告犯罪情狀不合於
    上述酌減其刑之要件，或不宜依上述規定酌減其刑，因而未
    依上開規定酌量減輕其刑，苟其此項裁量權之行使，並無濫
    用或顯然失當之情形，自不能任意指為違法。原判決就上訴
    人本件販賣第二級毒品共9 罪，均依毒品危害防制條例第17
    條第2項規定減輕其刑後之法定最低度刑為有期徒刑5年，審
    酌其犯罪情狀，在客觀上何以並無情輕法重而堪予憫恕之情
    形，而不符合刑法第59條所規定酌量減輕其刑之要件，因而
    未依該規定酌減其刑，已於理由內論述說明綦詳（見原判決
    第5頁第3至10行），核其所為之裁量論斷，尚無違法、不當
    ，或有明顯濫用裁量權限之情形。本件上訴人上訴意旨，並
    未依據卷內資料具體指摘原判決究有如何違背法令之情形，
    徒執前詞，就原審量刑職權之適法行使，暨原判決已明確論
    斷說明之事項，漫為爭執，顯不足據以辨認原判決已具備違
    背法令之形式。揆之前揭說明，其上訴均為違背法律上之程
    式，應併予駁回。
據上論結，應依刑事訴訟法第395條前段，判決如主文。
中    華    民    國   111    年    4     月    14    日
                  刑事第一庭審判長法  官  郭  毓  洲  
                                  法  官  林  英  志  
                                  法  官  周  盈  文  
                                  法  官  蔡  憲  德  
                                  法  官  林  靜  芬  
本件正本證明與原本無異
                                  書記官
中    華    民    國   111    年    4     月    18    日